en: Pure-Pak eSense, PurePak eSense
xx: Pure-Pak eSense, PurePak eSense

en: Naturally Pure-Pak, Naturally PurePak, Pure-Pak Naturally, PurePak Naturally
xx: Naturally Pure-Pak, Naturally PurePak, Pure-Pak Naturally, PurePak Naturally

en: Pure-Pak Imagine, PurePak Imagine
xx: Pure-Pak Imagine, PurePak Imagine

en: Italpack, Italpack Cartons
xx: Italpack, Italpack Cartons

en: sandstone
ca: gres
cs: pískovec
da: sandsten
de: Sandstein
el: ψαμμίτης
eo: grejso
es: arenisca
fi: hiekkakivi
fr: Grès
io: greso
it: gres
nl: zandsteen
po: piaskowiec
ru: песчаник
sv: sandsten

en: porcelain
af: porselein
bg: порцелан
da: porcelæn
de: Porzellan
eo: porcelano
es: porcelana
fr: Porcelaine
it: porcellana
nl: porselein
no: porselen
pl: porcelán
pt: porcelana
sv: porslin

en: Ceramic
bg: Керамика
da: Keramik
de: Keramik
fr: Céramique
hr: keramika
hu: Kerámia
it: ceramica
nl: Keramiek
pt: Cerâmica

en: fabric, fabrics
de: Stoff, Stoffe, Gewebe
fr: tissu, tissus
it: stoffa, stoffe, tessuto, tessuti
nl: stof, stoffen

en: adhesive tape
de: Klebeband
es: cinta adhesiva
fr: ruban adhésif
it: nastro adesivo
ja: 粘着テープ
ko: 접착 테이프
nl: plakband
pt: fita adesiva
ru: скотч
zh: 胶带

en: adhesive plastic tape
de: Kunststoffklebeband
es: cinta adhesiva de plástico
fr: ruban adhésif en plastique
it: nastro adesivo in plastica
nl: kunststof plakband
pt: fita adesiva de plástico

en: washi tape
de: Washi-Tape
es: cinta washi
fr: ruban washi
it: nastro washi
ja: 和紙テープ
nl: washi-tape
pt: fita washi
ru: восковая лента

en: Gas
de: Gas
es: Gas
fr: Gaz
it: Gas
nl: Gas
pt: Gás
ro: Gaz
ru: Газ
sv: Gas

en: CO2 - Carbon dioxide, Carbon dioxide
xx: CO2
de: CO2 - Kohlendioxid, CO2, Kohlendioxid
es: CO2 - Dióxido de carbono, CO2, Dióxido de carbono, gas carbónico
fr: CO2 - Dioxide de carbone, CO2, Dioxide de carbone, gaz carbonique
it: CO2 - Anidride carbonica, CO2, Anidride carbonica
nl: CO2 - Koolstofdioxide, CO2, Koolstofdioxide
pt: CO2 - Dióxido de carbono, CO2, Dióxido de carbono

en: N2 - Azote, Azote
xx: N2
de: N2 - Stickstoff, Stickstoff
es: N2 - Nitrógeno, Nitrógeno
fr: N2 - Azote, Azote
it: N2 - Azoto, Azoto
nl: N2 - Stikstof, Stikstof
pt: N2 - Nitrogênio, Nitrogênio

en: Other gas
de: Andere Gase
es: Otros gases
fr: Autre gaz
it: Altro gas
nl: Andere gassen
pt: Outros gases
ro: Alte gaze
ru: Другие газы
sv: Andra gaser